【裁判字號】    88,交聲,478
【裁判日期】    890515
【裁判案由】    違反道路交通管理處罰條例聲明異議
【裁判全文】
臺灣臺北地方法院交通事件裁定                    八十八年度交聲字第四七八號
    異議人即
    受處分人  甲○○
右列受處分人因違反道路交通管理處罰條例案件，對於臺北市交通事件裁決所中華民
國八十八年八月二日所為之處分( 原處分案號：北市交裁字第八七九○五五號 )聲明
異議，本院裁定如左：
        主      文
異議駁回。
        理      由
一、按道路交通管理處罰條例所稱「汽車」，依該條例第三條第八款規定，包含「機
    器腳踏車」。汽( 機 )車駕駛人，行經有燈光號誌管制之交岔路口闖紅燈者，處
    銀元六百元以上一千二百元以下( 即新臺幣一千八百元以上三千六百元以下 )罰
    鍰並記違規點數三點，道路交通管理處罰條例第五十三條及第六十三條第一項第
    三款定有明文。汽( 機 )車駕駛人，駕駛汽( 機 )車有違反道路交通管理處罰條
    例之行為，經交通勤務警察或依法令執行交通稽查任務人員制止時，不聽制止或
    拒絕停車接受稽查而逃逸者，除按各該條所規定之罰鍰處罰外，並依第六十三條
    第一項第一款並記違規點數一點，道路交通管理處罰條例第六十條第一項亦有規
    定。
二、本件受處分人即異議人甲○○於八十六年八月七日晚七時卅八分許，駕駛一輛車
    牌DKL-833 號輕型機器腳踏車，在臺北市○○街、安和路設有燈光號誌管制之交
    岔路口，竟闖紅燈行駛，為臺北市政府警察局大安分局安和路派出所執行交通勤
    務員警黃榮清( 現調澎湖縣警察局服務 )當場鳴笛攔停制止，猶不聽制止加速離
    去。黃警員以受處分人有違反前揭道路交通管理處罰條例第五十三條及第六十條
    第一項規定之行為逕行掣單舉發。嗣受處分人向原處分機關為申訴，經原處分機
    關請舉發單位調查結果，仍認受處分人有前開違規行為，原處分機關乃於八十八
    年八月二日依道路交通管理處罰條例第五十三條、第六十條第一項及第六十三條
    第一項第一款、第三款規定裁處罰鍰新臺幣一千八百元並記違規點數四點。
三、訊據受處分人矢口否認其曾駕駛該輛車牌DKL-833 號輕型機器腳踏車於前揭時地
    闖紅燈，辯稱略以「我年已六十七歲，不可能開快車，更不可能闖紅燈」云云。
    經查：右揭事實，業據證人( 本件舉發員警 )黃榮清於本院調查中到庭具結證述
    綦詳，載明筆錄在卷可稽。本院由其上開供述已得有受處分人確有上開違規行為
    之心證，且於本件卷存證據資料內並無任何積極證據足以證明證人黃榮清上開供
    述係屬虛偽，亦無有足以令人顯信其供述為不可採之品性證據或前科證據存在，
    本院自不得僅以證人黃榮清為本件開單告發受處分人之員警而全盤抹煞其在訴訟
    上所具有之原證人資格，而受處分人對前開證人之供述並無法舉出或請本院調查
    任何對其有利之證據資料，以使本院對證人所供述受處分人違規之事實產生任何
    合理之懷疑，且交通警察掣單舉發違反道路交通管理處罰條例所列之違規事實，
    本質上為行政處分，係公務員基於職務上之權力，依法就特定之具體事件所為之
    具公法上效果之單方面行政行為，基於公務員為公法上行為具有公信力之原則，
    該行政行為當可被推定為真正，其據以依法處分之事實認定亦為正確無誤，從而
    本件受處分人既未能提出證據以資證明其確無違規行為，僅空言稱其未闖紅燈，
    尚難認其辯解為可採，本件事證明確，受處分人之違規行為堪以認定。
四、綜上所述，受處分人確有在前揭時地駕駛汽車行經有燈光誌管制之交岔路口闖紅
    燈及不聽執行交通勤務警察制止之行為，從而原處分機關依前揭道路交通管理處
    罰條例第五十三條、第六十條第一項及第六十三條第一項第一款、第三款規定裁
    處罰鍰新臺幣一千八百元並記違規點數四點，核無違誤，本件受處分人之異議為
    無理由，自應將其異議駁回。
據上論斷，應依道路交通案件處理辦法第十九條，裁定如主文。
中      華      民      國    八  十  九    年     五     月    十五    日
                          臺灣臺北地方法院交通法庭
                                  法  官  鍾    華
右正本證明與原本無異。
如不服本裁定，應於裁定送達後五日內向本院提出抗告狀。
                                  書記官  黃 繡 琴
中      華      民      國    八  十  九    年     五     月    十七    日


司法院資訊處製作；財團法人民間司法改革基金會備份。
